# IFRS下 TOT污水处理厂金融资产初始金额确认

提问人：小辣椒 8530 时间：2018-06-13 12:43:32
陈版主，我对于TOT类污水处理厂金融资产初始金额的确认，在以下情况中对应的财务处理及财务处理的支撑依据比较疑惑： 类型1.合同约定： 17.8月一次性支付转让款 2000 万。 移交备忘录签订日较支付转让款滞后，在17.10月。那么TOT金融资产初始金额应该以哪个为准？依据是？
类型2.合同约定： 支付转让款总价为 2000 万，其中17.8支付第一笔 600 万，17.10月支付第二笔 1000 万，18.3月支付最后一笔 400 万.情况 1 ：移交备忘录签订日在首笔支付款之前，于17.6月签订。 这种情况下，TOT初始金额在何时确认？按首笔支付金额确认还是按转让总价款确认呢？ 情况 2 ：移交备忘录签订日在首笔支付款之后，在17.9月签订。这种情况下，TOT初始金额在何时确认？按首笔支付金额确认还是按转让总价款确认呢？

回答人：chenyiwei
关键看特许经营权何时生效，即本企业何时开始享有特许经营合同约定的完整特许权并承担相应合同义务。在这一时点上确认完整的特许经营资产（无形资产或者金融资产），并将尚未支付的价款确认为负债。

提问人：小辣椒 8530 时间：2018-06-26 11:48:15
那该如何判断 企业享有特许权并承担义务的时间呢？ 是按支付款项的首笔时间？TOT转让款中大部分款项已支付的时间？还是资产移交时间呢？

回答人：chenyiwei
原有资产的移交时间，更符合其本意。建议阅读合同条款，必要时咨询律师。

提问人：就是那根葱 时间：2019-06-19 15:42:14
陈版主，想问下如果项目是TOT加BOT，即政府先移交了资产后再进行特许经营。根据与政府的约定，支付给政府的TOT转让款是用之后将要收取的特许经营权服务费去抵扣。那么在这种情况下，TOT与BOT是否要分开核算，即对TOT的转让款先确认一个长期应付款，BOT下由于适用金融资产模型而确认长期应收款？

回答人：chenyiwei
先分别确认金融资产（长期应收）和长期应付，后续实际行使抵销权时再相抵。这受制于金融工具列报准则中对金融资产、金融负债抵销列报应满足条件的规定。

提问人：就是那根葱 时间：2019-06-19 23:24:13
谢谢陈版主的及时回复。不知道如下我的理解是否正确： 假设这个TOT的支付对价是 600 万，移交之后项目公司又外包给第三方进行改造花了 1000 万。那是不是在移交的时候应该做如下分录 借：长期应收款 1600 贷：长期应付款 600 贷：银行存款 1000 同时，长期应收款按照特许经营权期限进行折现，长期应付款按照保底收入估计的偿还年限进行折现，折现之后每年对长期应收和应付进行对抵。

回答人：chenyiwei
基本可以这样理解。